臺灣高等法院臺南分院民事裁定　94年度抗字第470號
抗　告　人　隆彬實業有限公司
法定代理人　洪舜禹
上列抗告人與相對人第一商業銀行股份有限公司赤崁分行間請求
除去租賃權事件聲明異議，對於中華民國94年6月1日臺灣臺南地
方法院所為之裁定（92年度執字第20059號），提起抗告，本院
裁定如下：
    主    文
抗告駁回。
抗告程序費用由抗告人負擔。
    理    由
一、按本件相對人為第一商業銀行股份有限公司北台南分行，嗣
    更名為第一商業銀行股份有限公司赤崁分行，此有92年3月
    25日台財融(二)0920012243號函附卷可稽（見原法院92年度執
    字第20059號卷第105、106頁）；又其法定代理人原為鄭明
    華，於民國（下同）92年12月23日具狀變更為陳安南，嗣於
    94年5月4日具狀變更為葉國發，此有財政部92年3月25日台
    財融(二)0920012243號函、第一商業銀行總行一總人任字第08
    375號函及一總政人劃字第10155號函、臺南市政府營利事業
    登記證附卷可稽（見原法院92年度執字第20059號卷第105至
    107、269、270頁），其新任法定代理人具狀聲明承受訴訟
    ，核無不合，應予准許。
二、本件抗告人於原法院聲明異議意旨略以：抗告人自民國（下
    同）87年7月起向債務人蘇福隆承租坐落臺南市○○區○○
    段46、41地號土地，暨其587建號即門牌號碼臺南市○○區
    ○○路4段135號建物1樓部分迄今，原法院於拍賣程序中除
    去租賃權不當等語。
三、抗告意旨略以：本件爭點之所在乃抗告人自87年7月起向債
    務人蘇福隆承租坐落臺南市○○區○○段46、41地號土地，
    暨其上587建號門牌號碼臺南市○○區○○路4段135號建物1
    樓部分。然原裁定對上開事實否定之，其理由僅憑債務人蘇
    福隆於查封時未主張或提出異議等推測之詞，對沉默之事實
    狀態，採為裁定之根據，顯有違證據法則。蓋當事人對事實
    為不知或不記憶之陳述者，應否視同自認，由法院審酌情形
    斷定之，民事訴訟法第280條第2項定有明文。由上以觀，縱
    然為不知之陳述，能否視同自認尚屬未定，則單純之沉默，
    原裁定將之以如同自認論，與法顯有未合。再查，抗告人於
    93年8月19日提出呈報狀，附抗告人公司之臺南市政府營利
    事業登記證及租金所得扣繳憑單（87~92年），該些公文再
    再顯示抗告人公司確實承租設於臺南市○○路○段135號1樓
    。然原裁定對此公文略而不採，僅憑上項所述之憑空想像而
    為裁定，殊屬不解等語。
四、查抗告人主張其向債務人蘇福隆承租上開587建號建物1樓部
    分云云，債務人蘇福隆雖亦稱：抗告人向伊承租上開587建
    號建物1樓部分云云。惟查債務人蘇福隆於原法院92年7月21
    日查封時表示：第三公司承租627建號；其從未主張587建號
    建物1樓部分亦租予第三人即抗告人公司；且原法院於92年7
    月21日查封587建號建物時，債權人代理人稱：587建號建物
    為債務人蘇福隆自住等語，當時債務人蘇福隆在場，並未提
    出異議，有原法院之查封筆錄在卷可稽（見原法院92年度執
    字第20059號卷第52頁）。另依鑑價報告所附照片，587建號
    建物1樓部分內部陳設有沙發、電視機、嬰兒床等，為一般
    住家之陳設，而債務人於原法院94年4月8日調查時，亦表示
    上開嬰兒床為其女兒蘇郁芳在使用等語，可見587建號建物1
    樓確為債務人蘇福隆居家使用，並未出租予抗告人。雖抗告
    人提出87年7月起至92年12月止之房租所得稅扣繳憑單，主
    張伊與債務人間就587建號建物確有租賃關係存在（見前開
    原法院卷第181至184頁）。惟債務人曾擔任抗告人公司之負
    責人（見前開原法院卷第253頁），則此房租所得稅扣繳憑
    單或係為公司計算應負稅捐之考量，尚難認確有租賃之事實
    ，抗告人復未提出其他證據，以實其說。是抗告人之異議顯
    非有理由，原法院予以駁回，經核並無不合。抗告人猶執前
    詞，提起抗告，為無理由，應予駁回。
五、據上論結，本件抗告為無理由，爰依強制執行法第30條之1
    、民事訴訟法第495條之1第1項、第449條第1項、第95條、
    第78條，裁定如主文。
中　　華　　民　　國　　94　　年　　11　　月　　29　　日
                  民事第一庭  審判長法　官　王惠一
　　　　　　　　　　　      　　　　法　官  林永茂
　　　　　　　　　　　      　　　　法　官  蘇重信
上為正本係照原本作成。
如不服本裁定，僅得於收受本裁定正本送達後10日內以適用法規
顯有錯誤為理由，向本院提出再抗告狀（須附繕本一份及繳納再
抗告裁判費新台幣1千元)，並經本院許可後始可再抗告於最高法
院。
中　　華　　民　　國　　94　　年　　11　　月　　29　　日
                                    書記官　黃文生
【附記】
民事訴訟法第495條之1第2項準用同法第466條之1第1、2項規定
：
I對於第二審判決上訴，上訴人應委任律師為訴訟代理人。但上
　訴人或其法定代理人具有律師資格者，不在此限。
II上訴人之配偶、三親等內之血親、二親等內之姻親，或上訴人
　為法人、中央或地方機關時，其所屬專任人員具有律師資格並
  經法院認為適當者，亦得為第三審訴訟代理人。
                                    　           K
